【裁判字號】    98,訴,1327
【裁判日期】    990211
【裁判案由】    違反槍砲彈藥刀械管制條例
【裁判全文】
臺灣桃園地方法院刑事判決              98年度訴字第1327號
公  訴  人  臺灣桃園地方法院檢察署檢察官
被      告  甲○○
指定辯護人  本院公設辯護人陳瑞明
上列被告因違反槍砲彈藥刀械管制條例案件，經檢察官提起公訴
（98年度偵字第15938號），本院判決如下：
    主  文
甲○○未經許可，寄藏可發射子彈具有殺傷力之改造槍枝，處有
期徒刑壹年柒月，併科罰金新臺幣伍萬元，罰金如易服勞役，以
新臺幣壹仟元折算壹日；扣案如附表編號1 所示之改造手槍壹支
（含彈匣壹個，槍枝管制編號：0000000000號），及如附表編號
2 所示之改造子彈顆，均沒收。緩刑年。緩刑期間付保護管
束，並應向公庫支付新臺幣萬元，向指定之公益團體、地方自
治團體或社區提供貳佰小時之義務勞務。
    事  實
一、甲○○明知具有殺傷力之改造手槍、改造子彈，分屬槍砲彈
    藥刀械管制條例之槍枝、子彈，非經中央主管機關許可，不
    得持有、寄藏，竟基於未經許可寄藏槍枝、子彈之犯意，於
    民國98年4 月中旬某日，在桃園縣新屋鄉某處，受某真實姓
    名年籍不詳、綽號「阿輝」之成年男子所託，同時收受如附
    表編號1 所示可發射子彈具有殺傷力之改造手槍1 支，及如
    附表編號2 、3 所示具有殺傷力之改造子彈共6 顆，並將之
    藏放在其平日使用之車牌號碼4511-GY 號自用小客車內。嗣
    於同年7 月14日凌晨4 時5 分許，甲○○駕駛上開車輛行經
    桃園縣楊梅鎮○○路與梅高路口時，為警臨檢查獲，並在車
    內扣得上開具有殺傷力之改造手槍1 支、改造子彈6 顆，及
    不具有殺傷力之改造子彈2 顆。
二、案經桃園縣政府警察局楊梅分局報告臺灣桃園地方法院檢察
    署檢察官偵查起訴。
    理  由
壹、證據能力部分：
    按被告以外之人於審判外之陳述，雖不符刑事訴訟法第 159
    條之1 至第159 條之4 之規定，而經當事人於審判程序同意
    作為證據，法院審酌該言詞陳述或書面陳述作成時之情況，
    認為適當者，亦得為證據。當事人、代理人或辯護人於法院
    調查證據時，知有刑事訴訟法第159 條第1 項不得為證據之
    情形，而未於言詞辯論終結前聲明異議者，視為有前項之同
    意，刑事訴訟法第159 條之5 定有明文。查本判決所引用以
    下審判外作成之相關供述證據，公訴人、被告及辯護人於本
    院準備程序、審判期日均表示無意見而不予爭執，亦未於言
    詞辯論終結前聲明異議，本院審酌上開證據資料製作時之情
    況，尚無違法取得及證明力明顯過低之瑕疵，認以之作為證
    據應屬適當，而其餘所依憑判斷之非供述證據，本院亦查無
    有何違反法定程序取得之情形，且上開各該證據均經本院於
    審判期日依法進行證據之調查、辯論，被告於訴訟上之防禦
    權，已受保障，故上開證據資料均有證據能力。
貳、實體部分：
一、訊據被告甲○○就上揭寄藏具有殺傷力之槍枝、子彈一節，
    迭於警詢、偵查、審理中坦認不諱，並有在被告駕駛之車號
    4511-GY 號自用小客車內，查獲如附表編號1 所示之改造手
    槍1 支，及如附表編號2 、3 所示之改造子彈共6 顆扣案可
    資佐證。而上開扣案之槍枝、子彈經送內政部警政署刑事警
    察局鑑定結果，認送鑑改造手槍1 支，係由仿SIG SAUER 廠
    Ｐ220 型半自動手槍製造之槍枝，換裝土造金屬槍管而成之
    改造手槍，可供擊發適用子彈，具殺傷力；送鑑改造子彈 5
    顆，認均係由金屬彈殼組合直徑8.9 ±0.5 mm金屬彈頭而成
    之改造子彈，經採樣2 顆試射，可擊發，認均具殺傷力；另
    送鑑改造子彈1 顆，認係由金屬彈殼組合直徑8.9 mm金屬彈
    頭而成之改造子彈，經實際試射結果，可擊發，認具殺傷力
    ，有內政部警政署刑事警察局98年7 月29日刑鑑字第098010
    0079號鑑驗書在卷可稽（見98年度偵字第15938 號卷第41至
    42頁），此外，復有搜索扣押筆錄、扣押物品目錄表、查獲
    現場及扣案槍彈照片附卷可按（見98年度偵字第15938 號卷
    第18至21頁、第25至33頁），足證被告之自白與事實相符，
    本件事證已臻明確，其未經許可寄藏可發射子彈具有殺傷力
    之改造槍枝、子彈之犯行，堪以認定，應予依法論科。
二、核被告受綽號「阿輝」之成年男子所託，將如附表編號1 至
    3 所示之改造手槍、改造子彈，藏放在其駕駛之車號4511-G
    Y 號自用小客車內之所為，係以一寄藏行為同時觸犯槍砲彈
    藥刀械管制條例第8 條第4 項之未經許可寄藏可發射子彈具
    有殺傷力之改造槍枝罪及同條例第12條第4 項之未經許可寄
    藏子彈罪，其以一行為，觸犯數罪名，為想像競合犯，應依
    刑法第55條規定，從一重之未經許可寄藏可發射子彈具有殺
    傷力之改造槍枝罪論處。被告寄藏改造槍枝、子彈後，其持
    有該改造槍枝、子彈之行為乃受寄之當然結果，不另論以持
    有罪。又被告係因一時思慮未週，受友人託付，始寄藏保管
    扣案槍枝、子彈，而寄藏之槍枝僅1 支、子彈只6 顆，且寄
    藏槍彈之時間約3 個月，期間均未持以犯罪，犯罪情節尚非
    重大，然所犯槍砲彈藥刀械管制條例第8 條第4 項之未經許
    可寄藏改造槍枝罪之法定本刑為3 年以上10年以下有期徒刑
    ，實屬情輕法重，客觀上足以引起一般同情，顯有堪資憫恕
    之處，本院認縱處以法定最低刑度猶嫌過重，爰依刑法第59
    條之規定，酌減其刑。茲審酌被告未經許可寄藏具有殺傷力
    之改造手槍、改造子彈，對人身安全及社會治安均造成潛在
    危害，惟其犯後坦認犯行，犯後態度良好，併考量其寄藏槍
    枝之數量僅1 支、子彈只6 顆、寄藏時間不長，及其犯罪之
    動機、目的、手段、素行、生活狀況、智識程度等一切情狀
    ，量處如主文所示之刑，並就罰金部分諭知易服勞役之折算
    標準。扣案如附表編號1 所示之可發射子彈具有殺傷力之改
    造手槍1 支，依槍砲彈藥刀械管制條例第4 條第1 項第1 款
    及第5 條規定，非經中央主管機關許可，不得持有或寄藏，
    屬違禁物，應依刑法第38條第1 項第1 款規定宣告沒收。扣
    案如附表編號2 所示之具有殺傷力之改造子彈3 顆，依槍砲
    彈藥刀械管制條例第4 條第1 項第2 款及第5 條規定，非經
    中央主管機關許可，不得持有或寄藏，屬違禁物，亦應依刑
    法第38條第1 項第1 款規定宣告沒收。至扣案如附表編號 2
    、3 所示之具有殺傷力之改造子彈計3 顆，業經鑑定單位試
    射擊發，不具完整結構而失其殺傷力，試射後之彈頭、彈殼
    ，亦非違禁物或供犯罪所用之物，均無從依刑法第38條第 1
    項第1 、2 款規定宣告沒收。另扣案如附表編號4 所示之改
    造子彈2 顆，因鑑定結果認並不具殺傷力，非違禁物，亦非
    供犯罪所用或犯罪預備之物，自不得宣告沒收，附此說明。
    末查被告前未曾因故意犯罪受有期徒刑以上刑之宣告，有臺
    灣高等法院被告前案紀錄表1 份在卷可按，審酌其經此偵審
    教訓，當知所警惕，應無再犯之虞，是本院認前開對被告所
    宣告之刑，以暫不執行為適當，爰宣告緩刑3 年，以勵自新
    。另審酌被告之資力與犯罪情節，併命被告向公庫支付新臺
    幣3 萬元，及命被告向指定之公益團體、地方自治團體或社
    區提供200 小時之義務勞務，以資懲儆。
據上論斷，應依刑事訴訟法第299 條第1 項前段，槍砲彈藥刀械
管制條例第8 條第4 項、第12條第4 項，刑法第11條前段、第55
條、第59條、第42條第3 項、第38條第1 項第1 款、第74條第 1
項第1 款、第2 項第4 款、第5 款、第93條第1 項第2 款，判決
如主文。
本案經檢察官周芝君到庭執行職務。
中    華    民    國    99    年    2     月    11    日
                  刑事第五庭  審判長法  官  潘政宏
                                    法  官  張詠晶
                                    法  官  劉淑玲
以上正本證明與原本無異。
如不服本判決應於收受判決後10日內向本院提出上訴書狀，並應
敘述具體理由。其未敘述上訴理由者，應於上訴期間屆滿後20日
內向本院補提理由書(均須按他造當事人之人數附繕本)「切勿逕
送上級法院」。
                                    書記官  許婉茹
中    華    民    國    99    年    2     月    12    日
附錄本案論罪科刑所依據之法條：
槍砲彈藥刀械管制條例第8條：
未經許可，製造、販賣或運輸鋼筆槍、瓦斯槍、麻醉槍、獵槍、
空氣槍或第4 條第1 項第1 款所定其他可發射金屬或子彈具有殺
傷力之各式槍砲者，處無期徒刑或5 年以上有期徒刑，併科新臺
幣1 千萬元以下罰金。
未經許可，轉讓、出租或出借前項所列槍枝者，處5 年以上有期
徒刑，併科新臺幣1 千萬元以下罰金。
意圖供自己或他人犯罪之用，而犯前二項之罪者，處無期徒刑或
7 年以上有期徒刑，併科新臺幣1 千萬元以下罰金。
未經許可，持有、寄藏或意圖販賣而陳列第一項所列槍枝者，處
3 年以上10年以下有期徒刑，併科新臺幣7 百萬元以下罰金。
第一項至第三項之未遂犯罰之。
槍砲彈藥刀械管制條例第12條：
未經許可，製造、販賣或運輸子彈者，處1 年以上7 年以下有期
徒刑，併科新台幣5 百萬元以下罰金。
未經許可，轉讓、出租或出借子彈者，處6 月以上5 年以下有期
徒刑，併科新台幣3 百萬元以下罰金。
意圖供自己或他人犯罪之用，而犯前二項之罪者，處3 年以上10
年以下有期徒刑，併科新台幣7 百萬元以下罰金。
未經許可，持有、寄藏或意圖販賣而陳列子彈者，處5 年以下有
期徒刑，併科新台幣3 百萬元以下罰金。
第一項至第三項之未遂犯罰之。
附表：
┌───┬───────┬───┬─────────┬──────────┐
│ 編號 │    扣案物    │數量  │     鑑定結果     │     應處理情形     │
├───┼───────┼───┼─────────┼──────────┤
│1     │仿SIG SAUER 改│1支   │認係由仿SIG SAUGER│為可發射子彈具有殺傷│
│      │造手槍（含彈匣│      │廠P220型半自動手槍│力之改造手槍，係屬違│
│      │1 個，槍枝管制│      │製造之槍枝，換裝土│禁物，應依刑法第38條│
│      │編號：00000000│      │造金屬槍管改造而成│第1 項第1 款規定宣告│
│      │21號）        │      │之改造手槍，可供擊│沒收。              │
│      │              │      │發適用之子彈，具殺│                    │
│      │              │      │傷力。            │                    │
├───┼───────┼───┼─────────┼──────────┤
│2     │子彈          │5顆   │認均係由金屬彈殼組│2 顆具有殺傷力之子彈│
│      │              │      │合直徑8.9±0.5 mm │，因送鑑試射已滅失，│
│      │              │      │金屬彈頭而成之改造│無庸宣告沒收。其餘 3│
│      │              │      │子彈，經採樣2 顆試│顆具有殺傷力之子彈，│
│      │              │      │射，可擊發，認均具│屬違禁物，應依刑法第│
│      │              │      │殺傷力。          │38條第1 項第1 款規定│
│      │              │      │                  │宣告沒收。          │
├───┼───────┼───┼─────────┼──────────┤
│3     │子彈          │1顆   │認係由金屬彈殼組合│1 顆具有殺傷力之子彈│
│      │              │      │直徑8.9 mm金屬彈頭│，因送鑑試射已滅失，│
│      │              │      │而成之改造子彈，經│無庸宣告沒收。      │
│      │              │      │實際試射結果，可擊│                    │
│      │              │      │發，認具殺傷力。  │                    │
├───┼───────┼───┼─────────┼──────────┤
│4     │子彈          │2顆   │認均係由金屬彈殼組│2 顆不具殺傷力之子彈│
│      │              │      │合直徑8.8 ±0.5 mm│，非違禁物，亦非供犯│
│      │              │      │金屬彈頭而成之改造│罪所用或犯罪預備之物│
│      │              │      │子彈，經採樣1 顆試│，不予宣告沒收。    │
│      │              │      │射，無法擊發，認不│                    │
│      │              │      │具殺傷力。        │                    │
└───┴───────┴───┴─────────┴──────────┘

司法院資訊處製作；財團法人民間司法改革基金會備份。
